【裁判字號】    99,交聲,109
【裁判日期】    990921
【裁判案由】    違反道路交通管理處罰條例
【裁判全文】
臺灣宜蘭地方法院交通事件裁定         99年度交聲字第109號
原處分機關  交通部公路總局臺北區監理所宜蘭監理站
異  議  人
即受處分人  申全貨運有限公司
代  表  人  甲○○
代  理  人  乙○○
上列受處分人因違反道路交通管理處罰條例案件，對於交通部公
路總局臺北區監理所宜蘭監理站民國99年4月13日所為之宜監字
第裁43─A02XBN195號裁決聲明異議，本院裁定如下：
    主  文
異議駁回。
    理  由
一、原處分意旨略以：異議人即受處分人申全貨運有限公司所有
    之車牌號碼315-AP營業貨運曳引車於民國99年2月23日晚間8
    時13分許，使用非裝載砂石土方專用車廂之02-NR號營業一
    般半拖車裝載砂石土方，行經台北市○○○路為台北市政府
    警察局交通警察大隊員警以北市警交大字第A02XBN195號製
    單舉發，交通部公路總局臺北區監理所宜蘭監理站遂依道路
    交通管理處罰條例第29條之1第1項規定，裁處受處分人罰鍰
    新臺幣四萬元。
二、異議意旨略以：異議人所有之02-NR號營業一般半拖車雖然
    不是裝載砂石之專用車廂，但於99年2月23日晚間8時13分許
    ，該車所裝載的是B3、B4水泥原料，並非一般砂石土方，故
    本件舉發及裁決均不合法，為此，聲明異議，請求撤銷原處
    分。
三、按裝載砂石、土方未依規定使用專用車輛或其專用車廂未合
    於規定或變更車廂者，處汽車所有人新臺幣四萬元以上八萬
    元以下罰鍰，道路交通管理處罰條例第29條之1第1項定有明
    文。經查：
（一）異議人並不否認「伊所有之車牌號碼315-AP營業貨運曳引
      車，於99年2月23日晚間8時13分許，以02-NR號營業一般
      半拖車裝載貨物，惟在台北市○○○路為台北市政府警察
      局交通警察大隊員警以『裝載砂石土方未依規定使用專用
      車輛（車廂）』之理由製單舉發。02-NR號營業一般半拖
      車並非載運砂石土方之專用車廂。」之事實（見本院卷第
      19、27頁），並有舉發違反道路交通管理事件通知單、02
      -NR號營業半拖車行照影本各一件在卷可稽。
（二）證人即舉發員警丙○○已於本院調查時結證「北市警交大
      字第A02XBN195號舉發通知單是我開立的，99年2月23日晚
      上8時13分許，我在重慶北路旁執行交通稽查勤務，我懷
      疑315-AP號曳引車所附掛用以裝載土方之02-NR號營業半
      拖車，並非裝載砂石土方之專用車廂，我就將該車攔下，
      請駕駛人出示駕照、行照及營業半拖車之行照，發現02-N
      R號營業半拖車之行照並未記載該車是裝載砂石土方的專
      用車輛，我就上車查看，發現該車確實是載著土方，我就
      拍照存證，並依法開單告發。當天02-NR號營業半拖車上
      所裝載的是一般的土方，並非水泥原料，因為這部車子是
      在舉發地點路口東南角的雙子星三鐵共構工地載土方出來
      的，那個工地所挖出來的就是廢棄土方，並不是水泥原料
      ，本件舉發是正確無誤的。」等語綦詳（見本院卷第26至
      27頁），並有舉發相片七張在卷可稽。而依員警所提出之
      舉發相片觀之，由外觀上判斷，02-NR號營業半拖車上所
      裝載的確實是一般的砂石土方。依此，堪認異議人所有之
      315-AP營業貨運曳引車及其拖掛之02-NR號營業一般半拖
      車，於99年2月23日晚間8時13分許為警攔查時，所載運之
      物品確實係屬一般之砂石土方無訛。
（三）至於異議人雖提出潤泰水泥股份有限公司98年8月19日98
      發冬字第000001號函、臺灣水泥公司蘇澳廠98年8月17日
      蘇（98）民工字第0542號號函各一件，並辯稱「02-NR號
      營業一般半拖車當天所裝載的是B3、B4水泥原料，並非一
      般砂石土方，」云云，然上開函文內容均僅表示建築工程
      所產出之剩餘土石方，若符合一定之規格、品質，即可供
      作為水泥原料，並不能據以證明02-NR號營業一般半拖車
      為警攔檢時所裝載的建築工程剩餘土石方即已符合一定之
      規格、品質而屬水泥原料。況且，異議人代理人亦陳稱「
      公共工程所產出的土石，有些是可以作為水泥原料的，我
      沒有證據可以證明02-NR號營業半拖車於舉發當時所載的
      是B3、B4水泥原料，因為當天載出來的貨物到底算不算是
      B3、B4水泥原料，是要經過鑑定，鑑定合格才可以當水泥
      原料，我也不知道當天02-NR號營業半拖車所載運的貨物
      是否已經經過鑑定合格屬B3、B4水泥原料。貨主當初向宜
      蘭縣政府申請時，會寫是要B3、B4水泥原料，但所載的到
      底是不是水泥原料，還是要鑑定檢驗合格才能當水泥原料
      ，所以縣政府的文件還是不能證明當天所載的是B3、B4水
      泥原料，因為當天還沒有檢驗合格。我手邊也沒有任何的
      檢驗合格資料，我沒辦法證明當天該部車子所載貨物事後
      經過檢驗合格屬於B3、B4水泥原料。」等情在卷（見本院
      卷第27至29頁），足見異議人前揭所辯並無任何證據可佐
      ，顯屬飾卸之詞，諉無足取。
（三）從而，異議人所有之車牌號碼315-AP號營業貨運曳引車，
      於99年2月23日晚間8時13分許，裝載砂石土方未依規定使
      用專用車輛（車廂），而以非裝載砂石土方專用車廂之02
      -NR號營業一般半拖車來裝載砂石土方之違規事實，已堪
      認定。
四、綜上所述，原處分機關所為之本件裁決，核與前舉道路交通
    管理處罰條例第29條之1第1項之規定相符，並無違法或不當
    之處，故異議人以首揭情詞，對於上開裁決提起異議，並無
    理由，應予駁回。
五、據上論斷，依道路交通案件處理辦法第19條，裁定如主文。
中    華    民    國    99    年    9     月    21    日
                  交通法庭法  官  劉家祥
以上正本證明與原本無異。
如不服本裁定，應於裁定送達後5日內，向本院提出抗告狀。（
應附繕本）
                          書記官  葉書毓
中    華    民    國    99    年    9     月    21    日

司法院資訊處製作；財團法人民間司法改革基金會備份。
